臺灣高等法院臺南分院刑事裁定　　　　　九十一年度聲再字第一二八號　　　 潛
　　　再審聲請人
　　　即受判決人　乙　○　○
右列聲請人因傷害等案件，對於本院九十一年度上易字第四四三號中華民國九十一年
五月十四日確定判決（臺灣臺南地方法院九十年度易字第一三○四號、臺灣臺南地方
法院檢察署九十年度偵字第二一○一號），聲請再審，本院裁定如左：
      主      文
再審之聲請駁回。
      理      由
一、聲請意旨略稱：原確定判決有刑事訴訟法第四百二十一條規定之足生影響於判決
    之重要證據漏未審酌之事由，依法聲請再審：
(一)聲請人乙○○、甲○○二人，矢口否認於民國（下同）九十年二月八日當晚十一
    時十五分許，在臺南縣仁德鄉活動中心前，甲○○之自小客車內發生通姦、相姦
    行為，辯稱：「我們是因前晚七至十一時多在台南市文化中心附近『夏威夷舞廳
    』跳完舞，十一時半再到仁德黃昏夜市吃宵夜，十二時許吃完，因甲○○胃痛，
    遂開到仁德國小活動中心暫停，兩人在車後座以身靠車背休息，從吃宵夜完再到
    上述停車地點休息約三、五分鐘，即被毀車強行壓制限制行動並毆傷，此期間告
    訴人已長期花六十萬元派徵信社三組人馬沿途跟蹤及錄影，我們不可能短短三、
    五分鐘能在後車座狹小空間，尤其在告訴人及徵信人員監視下發生性行為，否則
    早已被攝影採證」等語，但二審判決卻錯載為當晚十一時十五分二人在車內發生
    性關係（但扣案錄影帶所示時間卻係零時三分），此有告訴人所拍附於偵查卷及
    一審卷之聲請人第一紙雙方見面之照片，顯示聲請人二人服裝整齊，尤其甲○○
    褲子拉鍊，及上身衣服筆挺整齊可證，且有警分局扣案錄影帶及聲請人一、二審
    所呈錄音帶可證，雙方委無發生性行為，況聲請人二人一車內，情理已虛，豈可
    能面臨持棍之告訴人魁武身材及所僱徵信人員及朋友聲勢浩大，且被壓制，已失
    自由，猶有能力及膽識毆打告訴人，情理至明，以上足以影響判決之重要證據，
    聲請人自一、二審審理時已提出照片及辯護狀；錄音帶（女兒與告訴人對談
    ）陳明理由，但一、二審判決均未審酌，足以影響判決。
(二)姑不論衛生紙精液與甲○○血型之ＤＮＡ比對法，難以百分之百正確，退步言之
    ，縱能證明扣案衛生紙內有聲請人甲○○之精液，亦不能推定係與林月娥發生性
    行為所射精液。蓋縱被推測衛生紙有乙○○分泌物，但在聲請人二人從上述「夏
    威夷舞場」出場，即被跟蹤下，不可能發生性行為，僅能以自慰或互相撫摸性器
    發洩，而以同一衛生紙擦拭，始有二人分泌物，此衡之告訴人偵訊一審先則指述
    聲請人二人在後座發生性行為，迨至二審又改稱在駕駛座，足證告訴人矛盾不實
    之指述與異性通姦犯罪構成要件並不該當，依罪刑法定主義原則，尚難構成刑責
    。況聲請人甲○○在二審已坦承係二人愛撫以紙拭擦精液所致，並非發生性關係
    。從而本案並無直接證據，即性行為過程之證據可資比較對印證。衡之證據法則
    之邏輯關係言，難以證明聲請人二人有在車內發生性行為之犯行，否則以告訴人
    已僱有徵信社人員，必早已即時拍攝到聲請人二人性行為過程，道理至明。以上
    亦為聲請人二人所已陳明之實證，卻為一、二審所漏未審酌，而足以證明聲請人
    二人並無發生性行為，足以影響判決之重要證據。
(三)稽之告訴人所拍之錄影帶及錄音予公正明確解讀，即可發現本案係徵信社人員為
    求功心切（告訴人孩子稱父親花費六十萬元）之栽贓、捏造不實及錄影帶被剪接
    移花接木，此為刑事確定判決所漏未審酌，釋明如左：
    1.告訴人所拍攝其夥同徵信社人員，共同以利器擊破甲○○轎車右後車窗，最先
      及第一張拍得錄影及照片（偵查卷第四十三、四十四頁）所示，甲○○之服裝
      上衣收入褲內，且褲正面平貼整齊，腰皮帶紮實，尤其拉鍊緊閉（見二審上訴
      理由狀證一），絕不可能自被擊破之一剎即被拍照（燈光照射背影明亮可證）
      之一刻，有露出生殖器之可能，更不可能聲請人二人在車內發生性行為之情事
      ，因男性驚慌恐懼心情下，性神精暫時休息，不可能生殖器再有充血勃起，更
      不可能有告訴人所呈偵查卷堅挺性生殖器，告訴人偵訊時曾向檢察官借出錄影
      帶洗出照片，已可能有移花接木之變造犯行（照片附一審卷）。此徵之甲○○
      之生殖器特徵不同，更不可能有高角度勃起之能力。
    2.依告訴人所丟給孩子之錄影帶內所示，錄影明晰喊出「將伊（甲○○）上衣脫
      下，伊（乙○○）裙子掀起來，衣服也一併脫掉怕什麼（塗女回答我們沒做什
      麼，幹嘛要掀裙子，重複多次）」「妳會被我打死，包括徵信社人員之喊話，
      當時有人在大聲高喊救命時，告訴人呂健興及徵信人員說沒關係打死她再說」
      ，有一分鐘左右之附偵查卷錄音帶可證。從而告訴人所呈卷之乙○○、甲○○
      衣服不整照片，均係受告訴人及其所帶領之徵信人員所強加設計施暴、捏造男
      女親密狀，用以冤枉聲請人二人之明顯證據。一、二審判決均漏未審酌，足以
      影響判決者。
(四)原判決所述及告訴人偵訊及一審指述認定，聲請人二人係在車內後座發生性行為
    ，衛生紙丟在車內（車上採得），但告訴人所僱徵信社人員陳嘉偉於九十年五月
    三十日偵訊時（偵卷第一零五頁），卻稱：「衛生紙是我找到的，我還沒下手抓
    的時候，就有看見他們拿衛生紙的動作」「地點是在仁德國小裡面的一個空地」
    ，前者在車上，後者在空地，已互不相同，何況果如此，該徵信人員陳嘉偉豈可
    能不立即拍照，且可拍得性行為時之照片。
(五)參酌告訴人以三組人馬二十四小時跟蹤二個多月，豈可能不留下具體事證，況狹
    窄後車座如何容得下二位大人發生性行為，實屬「空間不可能」、「時間不可能
    」（僅停車三、五分，即被毀車傷人），自難採信。
(六)尤其告訴人於二審九十一年四月十九日審理改稱：「（問：你是否有親眼看到他
    們有發生性行為？）我首先看到他們二人在前座，乙○○就坐在甲○○駕駛座，
    乙○○在上面，二十分鐘後他們才到後座」，已見其指述被告犯行自相矛盾，先
    則稱聲請人二人在後座發生性行為；二審又改稱聲請人二人在駕駛座上發生性行
    為，但刑事確定判決仍漏未審酌此告訴人不實指述，稽之告訴人之指述若與事實
    不符，仍不得採為被告犯罪事實之證據，自足影響於判決。
(七)至於傷害部分，告訴人雖稱聲請人二人亦有對之毆打造成傷害，但查告訴人係與
    六、七名不詳姓名男子持木棍或徒手毆打被告，造成雙方甫接觸見面，聲請人即
    遽受重毆成傷及車輛損壞，聲請人完全係處於恐怖驚慌挨打之局面，如何可能毆
    打告訴人，告訴人所訴顯係杜撰虛偽之詞，而證人陳嘉偉既係告訴人所僱，且已
    涉及共同妨害被自由及傷害聲請人，證言顯有偏頗不實；另王瑞麟係事後到場片
    面聽告訴人指示，並非親眼目睹，故其證言無證明力，自不能僅憑其指述及所示
    診斷書，即認定聲請人二人有對之傷害犯行。因依刑事訴訟法第四百二十一條之
    規定聲請再審云云。
二、按刑事訴訟法第四百二十一條所謂重要證據漏未審酌，須該項證據足以影響於原
    判決之結果，且當事人於判決前已予提出，而被法院捨棄不予採用，並未敘明其
    捨棄之理由者為限，如該項證據對原判決之結果並無重要之影響，自不包括在內
    。
三、查聲請人經原確定判決認聲請人二人通、相姦之犯罪事實部分，有證人陳嘉偉於
    偵查、原審審理中證稱聲請人乙○○、甲○○二人，如何先於九十年二月八日晚
    間，在臺南市「夏威夷舞廳」跳完舞後，即由甲○○駕駛車牌ＴＺ－七四○二號
    自小客車，搭載乙○○於當晚十一時十五分許，將車停在臺南縣仁德鄉活動中心
    前，二人旋在該自小客車內相互愛撫，嗣並在現場查扣得其二人所遺留之濕衛生
    紙糰等情明確，且該糰衛生紙上之精液經送法務部法醫研究所檢驗比對結果，發
    現與甲○○血液之各項ＤＮＡ型別均相符，顯見衛生紙糰上之精液應來自甲○○
    無訛；參諸乙○○既迭堅稱告訴人呂健興應按雙方事先協議內容，不應再管其私
    生活，且乙○○、甲○○二人，初在原審偵審中復極力否認有何愛撫動作，不知
    該糰衛生紙何來，嗣在本院始又改稱該糰衛生紙，係因其二人互相愛撫擦拭甲○
    ○之精液而來，及該糰衛生紙既同時檢出有女性分泌物反應，而乙○○復不願前
    去檢驗比對，暨時下盛行所謂車床族之男女性行為，以現今自小客車內之設備空
    間，男女在車內為性行為並非難事等情，顯見該糰衛生紙係被告乙○○、甲○○
    二人，在車內發生性行為擦拭後所丟棄，其等間有通相姦之犯行無訛，否則同一
    糰衛生紙何來有男女分泌物之理。況甲○○在偵查中亦自承：「（問：你晚上帶
    人家太太去跳舞，有無覺得怪怪的？）是的」等語，足證其案發時應已悉乙○○
    為已有配偶之人。復就乙○○所提其與告訴人呂健興間，於八十九年十二月十五
    日所簽立之協議書，載有雙方約定二人下班後「不管對方私生活」等詞之內容，
    如何不得逕為乙○○有利之認定加以說明。而乙○○、甲○○二人，主張卷附之
    男性性器官照片，並非甲○○之性器官，而係告訴人呂健興所變造而來乙節，因
    有關本案通、相姦之錄影及照片，並不經本院採為認定其等二人犯罪之證據，是
    姑不論是否屬實，本院即無庸予以審酌。另原確定判決就聲請人所犯傷害罪之事
    證部分，原確定判決亦依告訴人呂健興之指訴，及證人王瑞麟、陳嘉偉在原審之
    證述，與臺南市立醫院所出具之驗傷診斷證明書一紙，認定乙○○、甲○○當時
    被發現姦情後，急欲逃離現場受阻，而有在車內共同毆打告訴人呂健興頭、臉、
    頸胸等處，致告訴人呂健興之頭、臉、頸、胸、右大腿內側等部位均受有血腫、
    撕裂傷、紅腫等傷害之事實論述明確，核與經驗法則、論理法則並無違背。
四、經查聲請人聲請意旨（一）、（二）、（四）、（五）、（六）、（七）所指聲
    請理由及證據觀之，所述無非重複其在該案偵審程序時所為否認犯罪之辯解，然
    該辯解業經原確定判決審理時予以審酌，並於判決理由中敘明採捨之理由，業如
    前述，此有原確定判決影本附卷可稽，自非為漏未審酌之證據。況證據證明力由
    法院自由判斷之，為刑事訴訟法第一百五十五條所明定，此項自由判斷職權之行
    使，苟係基於日常生活之經驗，而非違背客觀上應認為確實之定則者，即屬合於
    經驗法則，不容當事人任意指摘，且證據之取捨，原屬事實審法院自由裁量權之
    行使，苟無違背經驗法則或論理法則，不得指為違法。則原確定判決採用不利於
    聲請人之證據，捨棄有利聲請人之證詞不用，並無不合，自無所謂重要證據漏未
    審酌之情形。至聲請意旨（三）所指有關本案通、相姦之錄影及照片等不利於被
    告之證據，經查並不為原確定判決採為認定其等二人犯罪之證據故未予以審酌，
    顯見對該項證據未加以審酌並未對被告產生任何的不利益，聲請人再以之為再審
    理由，顯與刑事訴訟法第四百二十一條規定僅得為受判決人之利益聲請再審意旨
    不符。揆諸前揭說明，聲請人據以聲請再審之上開事由，均於法不合，所為再審
    之聲請，為無理由，應予駁回。
五、爰依刑事訴訟法第四百三十四條第一項裁定如主文。
中  華  民  國      九十一      年        七        月        三        日
                                臺灣高等法院臺南分院刑事第一庭
                                    審判長法官  茆    臺    雲
                                          法官  李    文    福
                                          法官  蔡    長    林
右正本證明與原本無異。
不得抗告。
                                    法院書記官  李    培    薇
中  華  民  國      九十一      年        七        月        四        日
